# 同一控制下重组复杂案例处理

提问人：cpa5 时间：2012-03-23 11:45:27
合并范围包括cdef，最快半年后可以申报

回答人：chenyiwei
合并报表准则并未规定同一控制下的剥离可以追溯到期初，也就是同一控制下合并和同一控制下剥离的会计处理是不对等的。因此，通常情况下，G公司仍应纳入合并范围直至实际处置日（其股权被处置给A之日）为止。如果G公司所从事的业务与拟上市主体存在较大的差异，在剥离之后B合并报表范围内即不再从事G原从事的业务的，则应作为《企业会计准则第 30 号——财务报表列报》及其应用指南所界定的“终止经营”披露相关信息。